臺灣高等法院臺南分院刑事判決　　　　99年度上訴字第1065號
上　訴　人
即　被　告　黃清水
選任辯護人　郭隆偉律師
上列上訴人因毒品危害防制條例案件，不服臺灣雲林地方法院99
年度訴字第230號中華民國99年10月12日第一審判決（起訴案號
：臺灣雲林地方法院檢察署98年度偵緝字第195號），提起上訴
，本院判決如下：
    主  文
上訴駁回。
    事  實
一、黃清水前因施用毒品、違反麻醉藥品管理條例及無故攜帶刀
    械等案件，經臺灣高等法院臺中分院以83年度上訴字第3699
    號判決分別判處有期徒刑3年1月、6月、3月，定應執行有期
    徒刑3年8月確定；嗣再因施用毒品、違反麻醉藥品管理條例
    案件，經臺灣臺中地方法院以84年度訴字第2752號判決分別
    判處有期徒刑2年6月、9月，定應執行有期徒刑2年10月，上
    訴後由臺灣高等法院臺中分院以85年上訴字第901號駁回上
    訴確定。上開各判決確定案件經接續執行，自84年7月22日
    入監執行，於87年4月15日假釋出監，原預定於90年11月19
    日假釋期滿；嗣於89年4月間假釋期間再犯施用毒品罪，經
    送觀察勒戒後再送強制戒治，並被撤銷上開假釋，應執行殘
    刑3年7月4日，於90年5月16日入監執行殘刑，已於93年9月6
    日因縮刑期滿執行完畢。
二、黃清水明知海洛因係毒品危害防制條例所列管之第一級毒品
    ，不得非法持有、販賣。黃清水為規避檢警查緝，其知悉丁
    春發施用毒品成癮，竟以無償提供毒品予丁春發施用為代價
    ，2人共同基於販賣第一級毒品海洛因以營利之犯意聯絡，
    由黃清水先提供海洛因予丁春發保管，並交付0000000000號
    行動電話予丁春發作為販賣毒品之工具，於欲購買海洛因之
    人與黃清水談妥價錢後，再打電話與丁春發約定交付海洛因
    之時間、地點，由丁春發前往約定地點交付海洛因，販毒所
    得款項則由購買之人自行交付予黃清水收取之方式，共同於
    下列時、地販賣第1級毒品海洛因（丁春發所涉共同販賣第
    一級毒品罪，業經原審法院另案以99年度訴字第6號判刑確
    定）：
    (一)游佳雯於97年12月11日某時許，與黃清水以電話聯絡告知
      欲以新台幣（下同）1千元購買第一級毒品海洛因，經黃
      清水以電話通知丁春發，丁春發即於同日23時49分許，接
      獲游佳雯以門號0000000000號行動電話撥打至其所持用之
      上開門號行動電話，2人約定交付海洛因之時間及地點，
      丁春發隨後即前往游佳雯位於雲林縣麥寮鄉○○街19號6
      樓之租屋處，將價值1千元海洛因1小包交付予游佳雯，再
      由黃清水於不詳時間、地點，向游佳雯收取購買海洛因之
      款項1千元。
    (二)游佳雯於97年12月14日某時許，再撥打電話予黃清水，2
      人談妥以1千元之價格，購買海洛因1小包，經黃清水以電
      話通知丁春發，丁春發即於同日12時56分許，以上開門號
      之行動電話與游佳雯所持用之前述門號行動電話聯絡，洽
      談交付毒品之時間及地點後，即前往游佳雯上址之租屋處
      ，交付價值1千元海洛因1小包予游佳雯，再由黃清水於不
      詳時間、地點，向游佳雯收取價款1千元。
    (三)林錫雄於97年12月17日某時許，撥打電話予黃清水表明欲
      購買價值3千元海洛因後，黃清水乃以電告知丁春發，丁
      春發立即於同日14時9分許，接獲林錫雄以門號000000000
      0號行動電話，撥打至其所使用前揭門號之行動電話，約
      定交付海洛因之時間及地點後，丁春發隨即在雲林縣麥寮
      鄉○○村○○路2之22號丁學騰之租屋處，將海洛因1小包
      交付予林錫雄，再由黃清水於不詳時間、地點，向林錫雄
      收取購買海洛因之價款3千元。
三、嗣於97年12月19日17時許，為警於雲林縣麥寮鄉○○村○○
    路2之22號丁學騰之租屋處查獲，並扣得黃清水所有之毒品
    海洛因12包（其中11包純度均為62.08%，合計淨重7.50公克
    ，另1包含微量海洛因成分，淨重0.43公克）、安非他命1包
    （毛重3.27公克）及MOTOROLA廠牌行動電話（內含門號0000
    000000號SIM卡1張）、BENQ廠牌行動電話（內含門號000000
    0000號SIM卡1張）各1支（上開行動電話及內含之SIM卡均已
    於偵查中發還予丁春發）、現金9千元。
    理  由
一、證據能力部分：
    (一)按被告以外之人於審判外之言詞或書面陳述，除法律有規
      定者外，不得作為證據；刑事訴訟法第159條第1項定有明
      文。查被告主張證人丁春發、游佳雯、林錫雄等人在警詢
      之供述，屬審判外之陳述，無證據能力，且上開三證人已
      分別於偵查中及原審到庭作證，依上開規定該三證人於警
      詢之供述，無證據能力。
    (二)次按被告以外之人於偵查中向檢察官所為陳述，除顯有不
      可信之情況者外，得為證據，刑事訴訟法第159條之1第2
      項定有明文。檢察官在偵查中對被告以外之人所為之偵查
      筆錄，性質上屬傳聞證據，惟刑事訴訟法規定檢察官代表
      國家偵查犯罪、實施公訴，依法其有訊問被告、證人及鑑
      定人之權，證人、鑑定人並須具結，而實務運作時，檢察
      官偵查中向被告以外之人所取得之陳述，原則上均能遵守
      法律規定，不致違法取供，其可信度極高，職是，被告以
      外之人前於偵查中已具結而為證述，除反對該項供述得具
      有證據能力之一方，已釋明「顯有不可信之情況」之理由
      外，不宜遽指該證人於偵查中之陳述不具證據能力。經查
      證人丁春發、游佳雯、林錫雄、丁學騰分別於檢察官偵查
      中具結後所為之陳述（見97偵6341號卷第17-20頁、第25-
      28頁、第138-145頁、98偵緝195號卷第25-26頁），係檢
      察官令渠等以證人身分具結後所為之證述，有該證人結文
      附卷可稽（見97偵6341號卷第21頁、第29頁、第146-148
      頁、98偵緝196號卷第27頁），被告及其辯護人均未提及
      檢察官在訊問時有不法取供之情形，亦未釋明上開證人之
      證述有何顯不可信之情況，依上開規定，上開證人在檢察
      官之證述筆錄，自得作為本案證據使用。又證人游佳雯於
      98年2月4日檢察官偵訊時之錄影光碟，業經原審當庭勘驗
      ，製有勘驗筆錄在卷可稽（見原審卷第118-119頁），其
      當次偵訊所述內容，應以原審所製作之勘驗筆錄為準，附
      此敘明。
    (三)再依刑事訴訟法第159條之4規定，可作為證據之文書有：
      一、除顯有不可信之情況外，公務員職務上製作之紀錄文
      書、證明文書。二、除顯有不可信之情況外，從事業務之
      人於業務上或通常業務過程所須製作之紀錄文書、證明文
      書。三、除前二款之情形外，其他於可信之特別情況下所
      製作之文書。而該法條第2款所稱從事業務之人於業務上
      或通常業務過程所須製作之紀錄文書、證明文書，因係於
      通常業務過程不間斷、有規律而準確之記載，且大部分紀
      錄係完成於業務終了前後，無預見日後可能會被提供作為
      證據之不實登載動機，不實之可能性小，除非該等紀錄文
      書或證明文書有顯然不可信之情況，否則有承認其為證據
      之必要；因此，採取上開文書作為證據，應注意該文書之
      製作，是否係於例行性之業務過程中，基於觀察或發現而
      當場或即時記載之特徵。查卷附門號0000000000號行動電
      話通聯紀錄，本係由電信業者為計算電話通話費用，而以
      電信業者管控之電腦設備逐筆紀錄通話門號之通話日期、
      時間長短、通話對方門號（即發話方、受話方與發簡訊）
      、通話地點所在之最近基地台位置等，顯非為訴訟上之特
      定目的而製作，而屬於通常業務過程中不間斷之規律性、
      機械性記載，屬於從事業務之人於業務上或通常業務過程
      所須製作之紀錄文書，經查亦無顯不可信之情況，故上開
      通聯紀錄自應具有證據能力。
    (四)另按被告以外之人於審判外之陳述，雖不符刑事訴訟法第
      159條之1至之4等4條規定，而經當事人於審判程序同意作
      為證據，法院審酌該陳述作成時之情況，認為適當者，亦
      得作為證據。當事人、代理人或辯護人於法院調查證據時
      ，知有第159條第1項不得為證據之情形，而未於言詞辯論
      終結前聲明異議者，視為有前項之同意。同法第159條之5
      定有明文。經查本判決後開引用各該被告以外之人於審判
      外之陳述，原則上均不得作為證據使用，惟檢察官、被告
      及其辯護人均未於言詞辯論終結前聲明異議，本院審酌上
      開證據製作時之情況，並無違法不當之情事，認為以之作
      為證據應屬適當，揆諸前開規定，應認該等供述證據例外
      具有證據能力。
二、訊據上訴人即被告固承認認識丁春發，惟否認有與其共同販
    賣海洛因之事實，辯稱：之前有拜託丁春發調毒品，因價格
    太高品質不好，雙方即產生糾紛，丁春發始誣陷其販賣毒品
    云云。其辯護人另辯護稱：丁春發之證述並無物證可支持，
    因檢察官所調閱之通聯紀錄並無丁春發所稱被告與其聯絡之
    電話門號，且其證述查獲之毒品是當天中午被告拿去給他，
    此部分與丁學騰所述不符，不足採信；丁春發之所以誣指被
    告，係因黃清水當時吸食毒品被通緝中，無法與其對質，檢
    驗其證言之真實性；林錫雄、游佳雯於偵查中與丁春發同時
    借提應訊，有串證之虞，且於偵查中檢察官並未提示被告照
    片予林錫雄、游佳雯指認，僅詢問2位證人是不是黃清水賣
    毒品給他們，實有誘導之嫌；被告雖有多年施用毒品之前科
    ，然卻無販賣毒品之紀錄，被告有能力選任辯護人，足見其
    經濟能力不差，並無販賣毒品之必要，縱被告欲販賣毒品，
    自行販賣即可，將毒品寄放在丁春發身上，反而會有遭丁春
    發施用之風險云云。
三、經查：
    (一)丁春發與游佳雯、林錫雄交易毒品之模式：
    證人丁春發於偵查中結證稱：97年12月19日13時30分黃清
      水拿被查獲的安非他命和海洛因，到麥豐村新興路寄放在
      我這裡，如果有人要購買毒品，會有人打電話給黃清水，
      黃清水會請要買的人直接打電話給我的手機0000000000，
      有時黃清水也會用0000000000、0000000000轉告，這樣配
      合大約有3、4個禮拜，他交代給我大概是固定那幾個人，
      游佳雯及丁學騰、林錫雄用這個模式跟黃清水買，黃清水
      叫我拿給他們；案發前2天，黃清水打電話給我，他說豬
      肉雄要去丁學騰那邊拿東西，叫我拿海洛因給他。林錫雄
      電話0000000000，在12月17日14時9分林錫雄和我有4通通
      聯，就是林錫雄跟我聯絡拿毒品的電話。我是在半個小時
      或是1個小時後交給林錫雄，是在丁學騰麥寮鄉○○路租
      屋處，我交1小包海洛因給林錫雄，我沒有跟他拿錢，錢
      他再跟黃清水算。12月14日游佳雯再用0000000000跟我連
      絡，時間是12時56分，過半小時左右我就拿毒品去游佳雯
      租屋處給她。我拿海洛因1小包交給游佳雯沒有跟她收錢
      ，錢她跟黃清水算。游佳雯另外是12月11日23時49分案發
      前8天跟我拿毒品，也是黃清水先打電話給我要我拿毒品
      給游佳雯，之後游佳雯再用0000000000跟我連絡。黃清水
      跟我說佳雯找，叫我去佳雯租屋處，我拿1小包海洛因給
      游佳雯。我沒有收錢，錢她跟黃清水算等語（見97偵6341
      號卷第25-29頁、第138-142頁）。核與證人游佳雯、林錫
      雄分別於偵查中及原審審理時，對於與丁春發交易毒品之
      模式，係先向丁春發拿取毒品後，價款再支付予他人等情
      節之證述相同（見97偵6341號卷第143-145頁、原審卷第
      118頁背面至第119頁背面、第197-198頁、第204頁）；足
      認證人丁春發上開證述確有憑證，而非空穴來風。
    警方於97年12月19日查獲丁春發所持有粉末12包，經送鑑
      定結果，均含有第一級毒品海洛因成分（其中11包純度均
      為62.08%，合計淨重7.50公克，另1包含微量海洛因成分
      ，淨重0.43公克），有法務部調查局濫用藥物實驗室98年
      2月16日調科壹字第09823004410號鑑定書1紙在卷可佐（
      偵卷第156頁）。以該查扣之海洛因11包純度均相同、另1
      包僅餘微量海洛因乙節觀之，該11包海洛因確實係他人為
      託付丁春發販賣毒品而預先將純度相同之海洛因分裝好後
      一次寄放於丁春發處，另1包則為海洛因吸食後之殘渣，
      此情亦為丁春發於原審證述屬實（見原審卷第195頁）。
      益徵證人丁春發所證述，其交付予游佳雯、林錫雄2人之
      毒品均係他人先行寄放，然後再依其指示分批交付等情非
      虛，否則毒品如係丁春發自行販賣，應會於接獲購毒者電
      話後，再行分裝，以避免於毒品遭查獲時為警方懷疑分裝
      之毒品係為販毒之用。是依證人丁春發、游佳雯、林錫雄
      之證述，並參酌扣案毒品之鑑定結果，可確認丁春發僅係
      依他人之指示送交毒品海洛因予游佳雯、林錫雄2人，且
      毒品買賣價金係由指示丁春發送毒品之人所收取，與丁春
      發無涉。
    (二)被告係事先指示丁春發送毒品予游佳雯、林錫雄，事後再
      向該2人收錢之人：
    就何人指示丁春發送交毒品予游佳雯、林錫雄乙節：證人
      丁春發於偵查中始終指證：該人即為被告黃清水（見97偵
      6341號卷第17-21頁、第25-29頁、第138-142頁）。證人
      游佳雯於檢察官偵查中亦結證稱：「（丁春發說你們都是
      跟黃清水拿，黃清水叫他轉交給妳的？）喔喔喔，對。（
      錢妳是拿給黃清水的嗎？）（游佳雯點頭）對。（錢妳跟
      黃清水算嗎？是不是？）（游佳雯點頭）對。」（見原審
      卷第119頁背面）。證人林錫雄就此部分於偵查中亦證稱
      ：「我的電話是0000000000，我是跟黃清水買，再到丁學
      騰租屋處拿，丁春發拿1包海洛因給我，1包海洛因3千元
      ，事後錢再交給黃清水。」（見97偵6341號卷第144頁）
      ；縱使檢察官於偵查中並未提示黃清水之照片予證人指認
      ，然證人林錫雄既均已明確證述賣毒及收錢之人為黃清水
      ，自難以證人林錫雄於偵查中未行指認程序，逕認其所述
      均不足採。
    次查丁春發所使用之門號0000000000行動電話，分別於97
      年12月11日23時49分、同年12月14日12時56分，有與游佳
      雯所使用門號0000000000號行動電話聯絡之紀錄，另於97
      年12月17日14時9分許，亦有接獲林錫雄所使用門號00000
      00000號行動電話來電，此有門號0000000000之通聯紀錄1
      份附卷可稽（見97偵6341號卷第87頁），與上開證人指證
      之情節均相符合。游佳雯對於斯時伊所持用行動電話之門
      號為何，雖為不記憶之陳述（見原審卷第118頁背面），
      然丁春發既已明確指證游佳雯之電話為門號0000000000號
      ，2人亦均稱有互通電話買賣毒品，尚難據此即認丁春發
      之證述不可採信。況查丁春發、游佳雯、林錫雄等人於97
      年及98年間均有施用毒品之前科，此有其等之台灣高等法
      院被告前案紀錄表附卷可按（見原審卷第28頁、第32頁、
      第35頁背面），足見3位證人均有施用毒品之需求。是證
      人丁春發證稱。其為黃清水販賣毒品之情節，非但與證人
      游佳雯、林錫雄於偵查中之證述相符，並無出入，亦有通
      聯紀錄、扣案毒品海洛因之鑑定結果及臺灣高等法院被告
      前案紀錄表等客觀證據足以佐證，其可信度極高，堪予採
      信。
    丁春發於偵查初始雖曾證稱：黃清水是用0000000000號及
      0000000000號打電話告訴我有人要買毒品（見97偵6341號
      卷第26頁）；然經檢察官於調閱門號0000000000通聯紀錄
      後，將該通聯提示予丁春發以喚醒記憶，並質問為何通聯
      紀錄上無先前所稱，黃清水所持用門號0000000000號及00
      00000000號通聯紀錄？證人丁春發即證稱：他打給我大部
      分沒有顯示號碼，所以可能是用別的電話打給我，我沒有
      辦法確認哪支電話號碼是黃清水所使用，因為他的號碼都
      沒有顯示（見97偵6341號卷第139頁）。是證人丁春發雖
      就黃清水所使用之行動電話門號究為何，已不復記憶，然
      其所證述之內容，既有上開證人之證述及客觀證據足以支
      持，自不可其對於黃清水之聯絡電話，記憶有誤，即全盤
      推翻證人丁春發其他部分證述。
    證人丁春發於原審審理中，初曾證稱：被告只說要將毒品
      寄放在我那裡，因為他有時候回去彰化，人不在雲林，他
      開車不太方便；他打電話給我時，只說他朋友要拿，其他
      都沒有講，也沒有講到錢的事等語（見原審卷第180-181
      頁），而為迴護被告之證述。然經以證人丁春發先前於偵
      查中之證述，質疑其何以翻異前之證言，丁春發見其已無
      所迴避，始證稱：「（所以這個交易模式你跟黃清水早就
      約定好，由你交毒品，他收錢，你跟檢察官是這樣說，這
      樣對嗎？）是。（所以你是幫黃清水賣毒品？你在檢察官
      那邊講的是這個意思？）是。」（見原審卷第190頁背面
      ）。另證人丁春發於99年9月7日在原審作證時，其所涉販
      賣毒品案件，業經原審判刑確定，只想安心服刑，早日出
      監，此業據其證述在卷（見原審卷第196頁背面），則證
      人丁春發有否供出毒品上游，其對於原審之作證，並無何
      有利於其本人之情，加上與被告黃清水同庭而作證，是其
      於原審審理中，為迴護被告之證述，應可理解，然此更足
      以證明其所指證黃清水乃寄放毒品之人應屬真實，否則果
      如被告黃清水所言，與丁春發因有宿怨始遭誣陷，則丁春
      發見游佳雯、林錫雄均已於偵查中指證黃清水販毒之情形
      下，於原審審理中大可再度指證被告販毒，無需另為迴護
      被告舉措，由此益證丁春發所指係為黃清水送交毒品乙事
      ，應非刻意誣陷之詞，自難以其於審判中之證述前後有所
      歧異，即認所證述被告販賣海洛因乙事，具有合理懷疑。
    證人林錫雄於原審雖先結證稱：不認識在庭被告，我是將
      錢拿給丁春發的老闆，他的老闆是誰我不知道，錢拿給誰
      我也不知道，是我先打電話給丁春發的老闆，他老闆再叫
      丁春發拿毒品到丁學騰家裡給我（見原審卷第196頁背面
      至第197頁背面、第199頁背面）；並稱在偵查中，係因附
      和丁春發之供詞，始指證黃清水為販毒之人（見原審卷第
      197頁背面）；但其嗣後又改稱，認識丁春發的老闆，沒
      有他老闆的電話，是去丁學騰租屋處那裡再拿錢給他老闆
      （見原審卷第201頁）。經原審質疑，就是否知悉丁春發
      老闆的電話，為何前後所述不一（見原審卷第201頁）；
      林錫雄又改稱有他老闆的電話，但是去租屋處沒有看到他
      老闆（見原審卷第201頁背面）等語。是證人林錫雄前後
      證述，就是否認識丁春發的老闆、是否有丁春發老闆的電
      話等情節非但矛盾不一，破綻百出，且丁春發既僅係為他
      人送交毒品之人，幕後販毒者另有其人，則林錫雄必須向
      擁有毒品之人表示購買之意後，丁春發始能於該人授意之
      下交付毒品予林錫雄，林錫雄事後再給付金錢予該人，則
      以此模式觀之，林錫雄勢必認識該立於幕後之人並知悉其
      行動電話，否則如何傳達購買毒品之意？如何給付毒品之
      價款？足見林錫雄於原審之證述，應係見被告在場，未敢
      當面指證，即臨時捏造「丁春發之老闆」此人以搪塞。此
      由原審再質以：「（你不是說你錢當面交給丁春發老闆，
      那你就看過老闆？你為何會跟檢察官說你不認識那個老闆
      ？）」、「（你為何在檢察官那邊說你是跟黃清水買毒品
      ，只是丁春發負責把毒品拿給你，為何你告訴檢察官這樣
      ？）」等問題時，證人林錫雄均沈默以對，無法回答，最
      後原審再詢問其在偵查證述是否屬實，其見已無法自圓其
      說，始肯認偵查中所述為真等情（見原審卷第202頁背面
      ）。足可證明證人林錫雄於原審所證述，不認識被告、未
      向被告購買毒品云云，應係事後迴護被告之詞，不足採信
      。
    證人游佳雯於原審雖另證稱：我不認識黃清水，我有跟丁
      春發拿1次毒品，錢是跟1個男的算，我忘記他的全名是什
      麼，是拿海洛因，數量好像是1千元，1千元後來拿給我朋
      友，叫「阿嘉」，住嘉義，偵查中我在退藥，所以有些迷
      迷糊糊，我那時候是附和丁春發他們說的話，錢後來也沒
      有交給「阿嘉」，因為找不到人，我也被抓；我是打電話
      給「阿嘉」，原本要跟他拿毒品，後來丁春發拿毒品給我
      （見原審卷第203頁背面至第212頁），然其證述有下列矛
      盾及不合常理之處，不足採信：
      (1)游佳雯稱向住在嘉義的「阿嘉」購買1千元的海洛因1包
        ；然游佳雯住在雲林縣麥寮鄉，此業據其於偵查中證述
        屬實（見原審卷第119頁），依法院辦案實務經驗，在
        麥寮確有吸食毒品人口，游佳雯既在雲林縣麥寮鄉居住
        ，自有認識該地區施毒、販賣之人，其取得毒品自非難
        事，何需為了區區1小包海洛因向遠在數十公里外之嘉
        義的「阿嘉」之人購買毒品？縱使送交毒品之丁春發當
        時人在麥寮，然游佳雯事後尚需遠赴嘉義給付價金，如
        此交易方式完全不合乎毒品交易需隱密、快速、便利之
        原則。再者，游佳雯於原審又證稱，是經由朋友介紹認
        識丁春發，不是「阿嘉」介紹的，和丁春發除了介紹認
        識的朋友以外，沒有共同的朋友（見原審卷第212頁）
        ，由上開證述可推知「阿嘉」與丁春發互不相識，則游
        佳雯如與「阿嘉」之人達成購買毒品之意思後，為何會
        由與「阿嘉」之人互不相識之丁春發出面送交毒品？游
        佳雯就此亦無法提出合理解釋，已有可疑之處。
      (2)就事後是否有給付1千元之買賣毒品價款部分，證人游
        佳雯前後證述不一，其後來雖堅稱因被抓而未給付，然
        本件游佳雯買受毒品之時間於97年12月中旬，其於98年
        1月24日始進入台灣雲林看守所附設勒戒所執行觀察勒
        戒，此參台灣高等法院出入監簡列表自明（見原審卷第
        124頁），自其購買毒品至進入看守所執行，尚有超過1
        個月之時間，縱使「阿嘉」住在嘉義，游佳雯仍有充分
        之時間給付金錢，其辯稱買毒品不久後即被抓而無法付
        錢，顯然不合常理。
      (3)對於偵查中為何稱是向黃清水購買毒品，游佳雯之解釋
        有兩種，其一是其當時在「退藥」，神智不清；其二是
        附和丁春發等人之說詞。然被告係於98年1月24日始執
        行觀察勒戒，而檢察官提訊游佳雯之時間於98年2月4日
        （見97偵6341號卷第142頁），距離入所之時已逾10日
        ，則以海洛因之戒斷症狀一般而言經7天至10天症狀會
        漸趨緩和乙節觀之，游佳雯在檢察官偵查中作證當時，
        應不會再有藥癮發作以致神智不清之情形。再者，檢察
        官當日係將丁春發、游佳雯、林錫雄等人隔離訊問，縱
        有將丁春發之證述提示予游佳雯確認，如丁春發所述非
        事實，游佳雯大可當場反駁，無需為肯認之答覆。是游
        佳雯雖堅稱偵查中所述不實，然卻無法提出合理解釋。
      (4)游佳雯堅稱僅向丁春發購買毒品海洛因1次，然其所使
        用門號0000000000行動電話與丁春發所使用門號000000
        0000號行動電話，曾分別於97年12月11日23時49分、97
        年12月14日12時56分、97年12月14日21時25分各有通聯
        （見97偵6341號卷第47、59、65頁），而游佳雯亦自陳
        除了購買毒品，不會打電話給丁春發（見原審卷第206
        頁背面），且證人丁春發於偵查中亦明確證稱，送交2
        次海洛因給游佳雯，另外1次因游佳雯欲欠錢，又未取
        得黃清水之同意，伊不敢答應而未成交（見97偵6341號
        卷第141頁）。佐以丁春發係親自攜帶海洛因至游佳雯
        之住處交易毒品，其對於交易之次數究竟為何，記憶應
        較游佳雯清悉。再者，其對於游佳雯曾表示欲欠錢而遭
        其拒絕等細節於偵查中尚能娓娓道來，益見證人丁春發
        於偵查中證稱販賣海洛因2次予游佳雯等語，應較游佳
        雯之證述可採。
    綜上，證人林錫雄、游佳雯於原審所為有利於被告之證述
      ，非但與偵查中之證述不一，且有眾多自相矛盾、不合常
      理之處，顯無足取。本案指示丁春發送交毒品，且於事後
      收取販毒價款之人，應係被告無誤。至於游佳雯於原審審
      理中具結後就案情有重要關係之事項所為虛偽證述而涉犯
      偽證罪，應由檢察官另行偵辦，特予指明。
    (三)另證人林錫雄於偵查中證稱：丁春發拿1包海洛因給我，1
      包海洛因3千元，事後錢再交給黃清水（見97偵6341號卷
      第144頁），於原審中再次證稱：跟丁春發拿1包3千元之
      海洛因（見原審卷第199頁背面），故被告應係以3千元之
      價格販賣海洛因1小包予林錫雄，起訴書記載被告此次販
      賣毒品之金額為500元，容有誤會。另檢察官雖於記訴書
      記載被告兩次販賣予游佳雯之毒品金額均為5百元，然證
      人游佳雯於原審審理中已證稱向丁春發購買毒品之金額為
      1千元（見原審卷第207頁），此與證人丁春發於原審證稱
      ：被告拿給我的毒品每包數量都差不多，大概都是1千元
      （見原審卷第187頁、第195頁），是被告所販賣予游佳雯
      之海洛因價格應均為1千元，檢察官上開認定，亦有誤會
      。再起訴書記載黃清水係以門號0000000000號及00000000
      00號行動電話與丁春發聯絡販賣毒品事宜，惟丁春發於偵
      查中具結證稱：他打給我大部分沒有顯示號碼，所以可能
      是用別的電話打給我，我沒有辦法確認哪支電話號碼是黃
      清水所使用，因為他的號碼都沒有顯示（見97偵6341號卷
      第139頁），又觀丁春發所使用之上開門號0000000000號
      行動電話通聯紀錄，均未見有與門號0000000000號及0000
      000000號行動電話通話之紀錄（該通聯紀錄有與電話號碼
      0000000000號及0000000000號通話之紀錄，但號碼與丁春
      發供述之號碼不同，尚無證據證明即為被告使用之門號）
      ，且門號0000000000號、0000000000號行動電話之申請人
      分別為郭芳谷、林雅婷，有該二申請人資料在卷可佐（見
      原審卷第110-112頁），亦無法證明與黃清水有何關連，
      是起訴書記載黃清水以門號0000000000號及0000000000號
      與丁春發聯絡，尚嫌速斷。
    (四)被告及其辯護人雖以證人丁學騰之證述，質疑丁春發證詞
      之可信度，並以前開情詞為被告辯護。然查：
    證人丁學騰於偵查中係證稱：不知道黃清水是誰，丁春發
      曾經住在我在麥寮鄉○○村○○路的出租套房，「阿水」
      有到我租處找丁春發，我也在那裡，就請我毒品；有向「
      黑仔」買過毒品，住旅社時我是找「黑仔」拿，到我租處
      請我的是「阿水」，二個是不同人，丁春發在我租屋處住
      10幾天，住到被抓到為止，那時「阿水」找過丁春發，後
      來因為太複雜，我自己去找旅社（見98偵緝195號卷第34-
      35頁）。然查「黑仔」係黃清水之綽號，此業據丁春發於
      偵查中證述屬實（見97偵6341號卷第26頁），顯見丁學騰
      係刻意以「阿水」及「黑仔」混淆視聽；再者，丁學騰有
      施用毒品之前科，此有臺灣高等法院被告前案紀錄表（見
      原審卷第126-127頁），於97年12月19日與丁春發、林錫
      雄等人同時於其上開租屋處為警查獲，足見其於查獲時尚
      且與丁春發、林錫雄等吸毒者共處一室，如何會因其住處
      太複雜而至旅社投宿？再者，該租屋處既為丁學騰所承租
      ，如其因丁春發入住而嫌複雜，大可要求丁春發搬離，而
      無需自行離去。是丁學騰上開證述，與常情不符，應無足
      取。被告於上訴後，請求傳喚證人丁學騰作證，經本院依
      其聲請傳喚及拘提證人丁學騰均無著後，被告及其辯護人
      於100年4月26日審理期日已捨棄傳喚該證人（見本院卷第
      197頁），附此敘明。
    被告於97年12月12日間雖因施用毒品案件為臺灣南投地方
      法院檢察署所通緝，此有臺灣高等法院被告前案紀錄表可
      證（見原審卷第7頁），然丁春發如於97年12月20日檢察
      官偵查中作證而誣陷被告，因被告係另遭通緝，顯已無法
      到案，則檢察官無法對被告偵訊，則檢察官對被告之追訴
      權之行使，將有困難，亦應為丁春發有所預見，如此縱丁
      春發供出毒品來源為被告，亦將因檢察官未能先查明而無
      法逕對被告起訴，則丁春發反而不能獲得供出上手得予減
      刑之利益，對於丁春發而言，反更形不利，是丁春發因被
      告於斯時經通緝而誣陷被告之可能，並不存在。
    被告自83年起迄98年止，有多次施用毒品之前科，其中經
      臺灣高等法院臺中分院以83年度上訴字第3699號判決分別
      判刑，並定應執行有期徒刑3年8月確定；嗣由臺灣臺中地
      方法院以84年度訴字第2752號判決分別判刑，並定應執行
      有期徒刑2年10月，上訴後由臺灣高等法院臺中分院駁回
      上訴確定。上開各判決確定案件經接續執行，自84年7月
      22日入監執行，於87年4月15日假釋出監，原預定於90年
      11月19日假釋期滿；嗣於89年4月間假釋期間再犯施用毒
      品罪，經送觀察、勒戒，後送強治戒，並被撤銷上開假釋
      ，應執行殘刑3年7月4日，於90年5月16日入監執行殘刑，
      已於93年9月6日因縮刑期滿執行完畢。另於97年間因施用
      第一級、第二級毒品，由臺灣南投地方法院以97年度訴字
      第695號分別判處有期徒刑1年、5月；於同年間因施用第
      一級、第二級毒品，由臺灣雲林地方法院以97年度訴字第
      779號、97年度虎簡字第402號、98年度虎簡字第56號分別
      判處有期徒刑9月、5月、6月；於同年間因施用第一級、
      第二級毒品，由臺灣雲林地方法院以98年度訴緝字第25號
      分別判處有期徒刑10月、8月；於同年間因施用第一級、
      第二級毒品，由臺灣彰化地方法院以98年度訴緝字第60號
      分別判處有期徒刑1年、6月，並分別確定，上開各案嗣由
      臺灣彰化地方法院以98年度聲字第2413號裁定，定應執行
      有期徒刑4年8月確定。復於98年間因施用第一級、第二級
      毒品，由臺灣彰化地方法院以98年度訴字第1799號分別判
      處有期徒刑10月、5月；於同年間因持有第一級毒品，由
      臺灣雲林地方法院以98年度虎簡字第251號判處有期徒刑3
      月；上開各案嗣由臺灣彰化地方法院以99年度聲字第381
      號裁定，定應執行有期徒刑1年5月確定。以上確定判決，
      嗣接續執行，於98年11月26日入監執行，此有臺灣高等法
      院被告前案紀錄表在卷可稽（見原審卷第3-10頁，及本院
      卷第29-40頁），足見被告施用毒品由來已久，毒癮甚重
      ，經年累月下來購買毒品當已所費不貲，縱其自身經濟能
      力不差，然以販賣毒品賺取金錢以抵償施用毒品之花費，
      亦無何不可。再者，被告於原審表示欲自行選任辯護人時
      ，亦自陳：「我自己沒有錢，要經過我太太的同意。」（
      見原審卷第73頁背面），則辯護人稱，被告經濟能力不差
      云云，實值懷疑。
    被告之所以將海洛因寄放於丁春發處，由其代為送交毒品
      ，丁春發對此所為解釋，稱係因被告有時候會回彰化（見
      原審卷第180頁），而被告確實住在彰化，戶籍設在雲林
      縣元長鄉，曾在褒忠賣衣服，此亦為其所證實（見原審卷
      第245頁）；且正因被告需往來雲林及彰化，更有在雲林
      尋覓為其送交毒品人選之必要。更何況將毒品寄放於丁春
      發身上，其僅需略施小惠予丁春發（無償提供毒品予其施
      用）、接撥電話與購毒者及丁春發聯絡、再收取金錢即可
      ，無需自行送交毒品，亦無將大量毒品攜於身旁之必要，
      反而減少為警查緝之風險，倘丁春發不幸為警查獲，如無
      其他買毒者之指證，被告亦不致於遭追訴，何樂而不為？
      是被告販賣毒品之模式既係指示他人送交毒品，足見被告
      為十分機警之人，縱使被告於通緝期間遭警方逮捕時，未
      遭查扣任何毒品海洛因、磅秤或分裝袋等物證，亦不足為
      有利於被告之認定。再者，被告已經有免費毒品提供丁春
      發施用，當不致於有遭其自行吸食之危險。是辯護人上開
      辯解，委無足取。
    (五)按海洛因係毒品危害防制條例第2條第2項第1款所定第一
      級毒品，物稀價昂，其持有販賣者，政府查緝甚嚴，苟非
      有利可圖，當不願甘冒法律制裁之風險，而予販賣；又按
      販賣毒品乃違法行為，非可公然為之，亦無公定價格，容
      易分裝並增減份量，而每次買賣之價量，輒因買賣雙方關
      係之深淺、資力、需求量及對行情之認知、來源是否充裕
      、查緝是否嚴緊、購買者被查獲時供出購買對象之風險評
      估等因素，而異其標準，非可一概而論，而販賣毒品之利
      得，除被告坦承犯行或價量俱臻明確外，委難察得實情，
      販賣之人從價差或量差中牟利之方式雖異，其意圖營利之
      販賣行為則同一，職是之故，即使未經查得實際販賣之利
      得，但除非別有事證，足認係按同一價量委買或轉售，確
      未牟利外，尚難執此遽認非法販賣之證據有所未足，而諉
      無營利之意思，或阻卻販賣犯行之追訴（最高法院87年度
      台上字第3164號判決參照）。以本件而論，雖無法明確計
      算被告黃清水販賣海洛因可得之利潤，然被告既係販賣毒
      品之人，其取得毒品之成本需費不貲，且被告於囑託丁春
      發為其跑腿販賣毒品之際，尚需免費提供海洛因予丁春發
      吸食，足證被告於購得海洛因加以稀釋分裝小包後再一併
      寄放於丁春發處，以便丁春發為其送交毒品，具有販賣毒
      品海洛因藉以營利之意圖甚明。
    (六)綜上所述，被告上開所辯，均屬卸責之詞，非可採信。本
      件事證明確，被告販賣海洛因予林錫雄、游佳雯之犯行，
      應依法論科。
四、論罪部分：
    (一)按被告行為後，毒品危害防制條例部分條文業於98年5月5
      日經修正通過，並於同年月20日經總統公布，於同年月22
      日起施行（按次修正條文未明定其施行日期，應依中央法
      規標準法第13條之規定，自公布日起算至第3日發生效力
      ），其中：第4條第1項修正前規定：「製造、運輸、販賣
      第1級毒品者，處死刑或無期徒刑；處無期徒刑者，得併
      科新臺幣1千萬元以下罰金。」，修正後規定為：「製造
      、運輸、販賣第1級毒品者，處死刑或無期徒刑；處無期
      徒刑者，得併科新臺幣2千萬元以下罰金。」，修正後之
      規定，已將併科罰金之數額關於販賣第一級毒品罪部分，
      由1千萬元以下，提高為2千萬元以下，加重罰金刑之部分
      ，對被告較為不利。經比較新舊法結果，本院認修正後之
      毒品危害防制條例第4條第1項之法定刑罰金刑較重，應以
      修正前該條例之規定較有利於被告，是本件應整體適用修
      正前之毒品危害防制條例。
    (二)按海洛因係毒品危害防制條例第2條第2項第1款所定之第
      一級毒品，不得持有、販賣。被告於構成犯罪事實欄二之
      (一)、(二)、(三)所示時、地，販賣第一級毒品海洛因與游佳雯
      、林錫雄，核其各次所為，均係犯修正前毒品危害防制條
      例第4條第1項之販賣第一級毒品罪。被告各次販賣毒品海
      洛因時，其持有毒品海洛因之低度行為，應分別為各次販
      賣之高度行為所吸收，均不另論罪。被告就上開犯罪事實
      ，與丁春發有犯意聯絡及行為分擔，為共同正犯。被告所
      犯上開3罪，犯意各別，時間不同，應分論併罰。
    (三)被告有如構成犯罪事實欄一所載之前案科刑及執行紀錄，
      有臺灣高等法院被告前案紀錄表附卷可按，被告受有期徒
      刑之執行完畢，5年以內故意再犯有期徒刑以上之罪，所
      犯上開3罪，均為累犯，應依刑法第47條第1項規定，各加
      重其刑。但販賣第一級毒品罪之法定本刑為死刑及無期徒
      刑部分，依法均不得加重。
    (四)按毒品危害防制條例第4條第1項販賣第一級毒品罪，法定
      刑為「死刑」、「無期徒刑」，則不分犯罪情節輕重，概
      處以上開刑責，難免輕重失衡，倘有情輕法重情形，於裁
      判時自得適用刑法第59條酌量減輕其刑，以避免過嚴之刑
      罰，此參之司法院大法官解釋釋字第263號解釋文自明。
      亦即，法院為避免刑罰過於嚴苛，於情輕法重之情況下，
      應合目的性裁量而有適用刑法第59條酌量減輕被告刑度之
      義務。又適用刑法第59條酌量減輕其刑時，並不排除同法
      第57條所列舉10款事由之審酌（最高法院70年度第6次刑
      事庭會議決議參照）。本院認為：被告本身早已染有施
      用海洛因惡習，其施用毒品斷斷續續已逾10年之久，此觀
      其前案紀錄表自明。相信被告亦為毒癮所苦，為賺取施用
      毒品之花費，鋌而走險步上販賣毒品一途，其販賣海洛因
      之動機當為獲利以供己繼續施用毒品，尚非為了危害他人
      身體健康。被告於本案販賣海洛因之次數僅3次，數量
      不大，販賣價金分別僅1千元、1千元及3千元，所得不多
      ，且於本案販毒之對象，僅有2人，其惡性與大量或長期
      販毒者迥然有異，犯罪情節亦較輕微，此較諸大量販賣毒
      品與不特定多數人施用，藉以牟取暴利之情並不相同，危
      害社會之程度亦有差別，犯罪所生之危害亦非甚重。以上
      各情，足認被告犯罪情狀是有值得憫恕之處，若概科以法
      定最輕刑度（販賣第一級毒品為「無期徒刑」），猶嫌過
      重，有傷一般國民對法律之情感，爰依刑法第59條之規定
      酌減之（被告所犯販賣第一級毒品罪之法定刑為「罰金刑
      」部分，依法先加後減）。
五、原審審理結果，認被告罪證明確，因而適用修正前毒品危害
    防制條例第4條第1項、第18條第1項前段、第19條第1項，刑
    法第11條前段、第2條第1項前段、第28條、第47條第1項、
    第59條、第51條第5款，並審酌前述理由（包含酌減情狀）
    ，及被告有前揭施用毒品之前科，素行不佳，執行完畢後仍
    無法戒除毒癮，為賺取蠅頭小利購買毒品施用乃鋌而走險犯
    下本案，雖販賣毒品之數量及所得均不多，然其犯後否認犯
    行，態度不佳，復利用丁春發出面交易毒品，自己隱身幕後
    ，僥倖心態甚為明顯，製造另一個犯罪人口，陷丁春發於販
    賣毒品之罪行，所為實不足取，惟念其僅被告僅國中畢業（
    見原審卷第245頁背面），智識程度不高，案發時年紀48歲
    ，已非年輕，並均慮及被告因一時沈淪，為毒癮所苦，未能
    正視施用或販賣毒品所帶來之危害以致觸犯上開之罪，過長
    之刑度對被告而言，反而有害其回歸社會等一切情狀，分別
    量處如附表所示之刑，並定其應執行刑。就關於沒收部分並
    敘明：按以營利為目的販入毒品，經多次販賣後，持有剩
    餘毒品被查獲，其各次販賣毒品行為，固應併合處罰。惟該
    持有剩餘毒品之低度行為，應僅為最後一次販賣毒品之高度
    行為所吸收，不另論罪，則就該查獲之剩餘毒品，祇能於最
    後一次之販賣毒品罪宣告沒收銷燬，不得於各次販賣毒品罪
    均宣告沒收銷燬（最高法院99年度台上字第2718、3193號判
    決意旨參照）。本件所查獲丁春發所持有扣案如主文所示之
    毒品海洛因，係查獲之第一級毒品，不問屬於犯人與否，應
    依毒品危害防制條例第18條第1項前段之規定，即在被告所
    犯最後一次即附表編號三所示之販賣第1級毒品罪下宣告沒
    收銷燬之。包裝前揭海洛因之外包裝袋2只，已無法與毒品
    完全分離，應整體視為海洛因，併依上述規定沒收銷燬之。
    被告於構成犯罪事實欄二之(一)、(二)、(三)所示販賣海洛因
    所得之財物（詳如附表交易金額欄所載，合計5千元），雖
    未扣案，仍應分別依毒品危害防制條例第19條第1項規定，
    分別於各罪刑項下宣告與丁春發連帶沒收之，如全部或一部
    不能沒收時，均以其與丁春發之財產連帶抵償之。按毒品
    危害防制條例第19條第1項規定宣告沒收，因該條項並無如
    同條例第18條第1項規定【不問屬於犯人所有與否，沒收之
    】，故應採相對沒收主義，應沒收之物，以屬被告所有者為
    限（最高法院93年度台上字第462號判決參照）。查丁春發
    於97年12月19日為警查扣、於98年2月16日發還予丁春發具
    領之MOTOROLA廠牌（內含門號0000000000號SIM卡1張）行動
    電話1支，該SIM卡雖係被告所提供予丁春發用以與購毒者聯
    繫販毒事宜（見原審卷第189頁），惟門號0000000000號係
    林建坤所申辦，有該門號申請人資料在卷可憑（見原審卷第
    238頁），亦無其他證據證明被告已取得該門號SIM卡之所有
    權，故門號SIM卡部分，不能依同條例第19條第1項之規定宣
    告沒收。惟不含該門號SIM卡之MOTOROLA廠牌行動電話部分
    ，丁春發稱該手機為其所有（見原審卷第189頁），堪認屬
    丁春發所有供犯罪事實欄二之(一)、(二)、(三)各次販賣毒品海洛
    因犯行聯絡交易所用之物，應依同條例第19條第1項之規定
    ，均於附表編號一至三所示之販賣第1級毒品罪下宣告與丁
    春發連帶沒收之，並諭知如全部或一部不能沒收時，與丁春
    發連帶追徵其價額（毋庸同時諭知「或以其財產抵償之」，
    最高法院99年度第5次刑事庭會議(二)決議參照）。另於97
    年12月19日扣案之BENQ廠牌（內含門號0000000000號SIM卡1
    張）行動電話1支、安非他命1小包（毛重3.27公克）及現金
    9千元，丁春發始終證稱：扣案之9千元是我個人的，是要租
    房子的錢，門號0000000000號行動電話是我個人在用，安非
    他命1小包是黃清水放在我那裡，是他給我吸食的等語（見
    原審卷第189頁正背面），是該門號0000000000號之BENQ廠
    牌行動電話1支及現金9千元，核與與本件販賣海洛因之犯行
    無關，且無其他積極證據可證明此部分扣案物品係供本件販
    賣毒品犯行所用或犯罪所得之財物（最高法院92年度台上字
    第5227號判決要旨雖認沒收販賣毒品所得之金錢，並不拘泥
    於沒收原物之理論，但仍需證明其為販賣毒品所得之金錢，
    始得予以沒收），均不予宣告沒收。另沒收為從刑之一種，
    應附隨於主刑存在，故毒品危害防制條例第18條第1項所謂
    「查獲」之第1、2級毒品，係指經有罪判決書事實欄認定與
    被告犯罪事實有關之毒品而言（最高法院94年度台上字第59
    84號判決意旨參照），上開扣案之安非他命，無法於本案被
    告販賣海洛因之案件中宣告沒收。至於在丁學騰住處所查
    扣之銀色電子磅秤1台，丁春發固證稱該電子磅秤為黃清水
    所有，曾看過他有2台，有1台是同樣大小銀色的（見97偵63
    41號卷第20頁），然又證稱：丁學騰說是朋友拿來放的，交
    保後，我有遇到丁學騰，丁學騰說電子秤是他朋友的（見97
    偵6341號卷第18頁、原審卷第192頁），是依丁春發之證述
    ，尚難證明該銀色電子磅秤為被告所有，就該部分亦不宣告
    沒收。
七、本院經核原判決，認事用法，俱無不合，所為量刑，亦屬允
    洽，被告上訴意旨，仍否認犯行，並聲請傳喚證人丁春發、
    吳進良（原並聲請傳喚證人丁學騰，但該證人經本院依法傳
    喚、拘提均無著後，被告及其辯護人已捨棄該證人，見本院
    卷第197頁）。證人丁春發於本院結證稱：「我的部分已經
    判刑確定，現在正在執行中，我在該案審理時，都己經講清
    楚了，所以我拒絕回答辯護人的問題，而拒絕作證。」，於
    本院詢以「有無因為黃清水請你調海洛因，因為調來的海洛
    因品質不好、價格太高，而發生爭執之事？」，答稱「沒有
    」等語（見本院卷第104頁背面及第105頁），是依證人丁春
    發於本院之證述，亦不足為有利於被告之認定。另證人吳進
    良固於本院結證稱：「游佳雯是叫我向『阿龍』和『阿嘉』
    之人拿毒品，我只知道游佳雯有跟這2人拿毒品而已。」於
    檢察官詢以「游佳雯有無私自向其他第三人拿毒品？」，答
    稱「我不知道，當時游佳雯是叫我向『阿龍』和『阿嘉』拿
    毒品」等語（見本院卷第221頁）。經查證人吳進良係涉嫌
    販賣第二級毒品五罪，其中二罪與游佳雯共同販賣，而由臺
    灣雲林地方法院以98年度訴字第211號分別判刑確定，有該
    判決在卷可憑（見本院卷第282-284頁）；而游佳雯因涉嫌
    販賣第一級毒品二罪、販賣第二級毒品三罪，而由臺灣雲林
    地方法院以98年度訴字第211號分別判刑，其不服原審判決
    提起上訴，由本院以98年度上訴字第856號判決駁回上訴確
    定，有該等判決在卷可佐（見本院卷第279-281頁，及第163
    -164頁），且證人吳進良尚有轉讓第一級毒品之犯行二罪，
    亦經臺灣雲林地方法院以98年度訴字第637號分別判刑確定
    ，有該判決在卷可證（見本院卷第285-286頁），均與本案
    無何關聯，是證人吳進良上開證述，尚不能作為被告無本案
    犯行之證明。即被告所舉上開證人，但均不足作為推翻並以
    之證明被告無本案犯行之確實證據。從而被告之上訴，為無
    理由，應予駁回。
據上論斷，應依刑事訴訟法第368條，判決如主文。
本案經檢察官林炎昇到庭執行職務。
中    華    民    國   100    年    8     月    16    日
                  刑事第一庭    審判長法  官  茆臺雲
                                      法  官  蔡長林
                                      法  官  王明宏
以上正本證明與原本無異。
如不服本判決應於收受送達後10日內向本院提出上訴書狀，其未
敘述上訴理由者，並得於提起上訴後10日內向本院補提理由書（
均須按他造當事人之人數附繕本）「切勿逕送上級法院」。
                                      書記官  林佳瑩
中    華    民    國   100    年    8     月    16    日
附錄本判決論罪科刑法條：
98年5月20日修正前之毒品危害防制條例第4條第1項：
製造、運輸、販賣第一級毒品者，處死刑或無期徒刑；處無期徒
刑者，得併科新臺幣1千萬元以下罰金。
 附表：
┌─┬─────┬──────────────────────┐
│編│ 犯罪事實 │所犯罪名及宣告刑之內容                      │
│號│          │                                            │
├─┼─────┼──────────────────────┤
│一│事實欄二之│黃清水共同販賣第一級毒品，累犯，處有期徒刑拾│
│  │(一)所示犯行│陸年。已發還之MOTOROLA廠牌（不含門號00000000│
│  │          │27號SIM卡）行動電話壹支與丁春發連帶沒收之， │
│  │          │如全部或一部不能沒收時，與丁春發連帶追徵其價│
│  │          │額。未扣案之販賣第一級毒品所得新臺幣壹仟元與│
│  │          │丁春發連帶沒收之，如全部或一部不能沒收時，以│
│  │          │其與丁春發之財產連帶抵償之。                │
├─┼─────┼──────────────────────┤
│二│事實欄二之│黃清水共同販賣第一級毒品，累犯，處有期徒刑拾│
│  │(二)所示犯行│陸年。已發還之MOTOROLA廠牌（不含門號00000000│
│  │          │27號SIM卡）行動電話壹支與丁春發連帶沒收之， │
│  │          │如全部或一部不能沒收時，與丁春發連帶追徵其價│
│  │          │額。未扣案之販賣第一級毒品所得新臺幣壹仟元與│
│  │          │丁春發連帶沒收之，如全部或一部不能沒收時，以│
│  │          │其與丁春發之財產連帶抵償之。                │
├─┼─────┼──────────────────────┤
│三│事實欄二之│黃清水共同販賣第一級毒品，累犯，處有期徒刑拾│
│  │(三)所示犯行│陸年貳月。扣案之第一級毒品海洛因拾貳包（合計│
│  │          │淨重捌點零貳公克）沒收銷燬之。已發還予丁春發│
│  │          │之MOTOROLA廠牌（不含門號0000000000號SIM卡） │
│  │          │行動電話壹支與丁春發連帶沒收之，如全部或一部│
│  │          │不能沒收時，與丁春發連帶追徵其價額。未扣案之│
│  │          │販賣第一級毒品所得新臺幣仟元與丁春發連帶沒│
│  │          │收之，如全部或一部不能沒收時，以其與丁春發之│
│  │          │財產連帶抵償之。                            │
└─┴─────┴──────────────────────┘